th: รูปแบบชุดการ์ดป้องกันมือ: ซ้ายเท่านั้น; แบบคู่ (ซ้ายและขวา); ขวาเท่านั้น; ชิ้นเดียว (ไม่ระบุข้าง); อื่นๆ
bg-BG: Конфигурация на комплект предпазители за ръце: Само ляв; Чифт (ляв и десен); Само десен; Единичен (неуточнена страна); Друго
zh-CN: 护手套装配置: 仅左侧; 一对（左右两侧）; 仅右侧; 单个（未指定侧）; 其他
tr: El koruma seti yapılandırması: Yalnızca sol; Çift (sol ve sağ); Yalnızca sağ; Tek (belirtilmemiş taraf); Diğer
ru: Конфигурация набора защиты рук: Только левая; Пара (левая и правая); Только правая; Одна (сторона не указана); Другое
ja: ハンドガードセット構造: 左のみ; ペア (左右); 右のみ; シングル (片側); その他
sl-SI: Konfiguracija kompleta ščitnikov za roke: Samo levo; Par (levo in desno); Samo desno; Enojno (nedoločena stran); Drugo
nl: Configuratie handbeschermerset: Alleen links; Paar (links & rechts); Alleen rechts; Enkel (niet-gespecificeerde zijde); Overig
fi: Käsisuojasetin kokoonpano: Vain vasen; Pari (vasen ja oikea); Vain oikea; Yksittäinen (määrittämätön puoli); Muu
da: Konfiguration af håndbeskyttelsessæt: Kun venstre; Par (venstre og højre); Kun højre; Enkelt (uspecificeret side); Andet
sv: Utformning av handskydd-set: Endast vänster; Par (vänster och höger); Endast höger; Enskild (ospecificerad sida); Övrigt
it: Configurazione del set di protezioni per le mani: Solo sinistro; Coppia (sinistro e destro); Solo destro; Singolo (lato non specificato); Altro
zh-TW: 護手套組配置: 僅左側; 一對 (左右); 僅右側; 單邊 (未指定側); 其他
hr-HR: Konfiguracija seta štitnika za ruke: Samo lijevo; Par (lijevo i desno); Samo desno; Pojedinačno (neodređena strana); Ostalo
sk-SK: Konfigurácia sady chráničov rúk: Iba ľavý; Pár (ľavý a pravý); Iba pravý; Jeden (nešpecifikovaná strana); Iné
de: Konfiguration des Handschutz-Sets: Nur links; Paar (links und rechts); Nur rechts; Einzeln (Seite nicht angegeben); Sonstige
cs: Konfigurace sady chráničů rukou: Pouze levý; Pár (levý a pravý); Pouze pravý; Jeden (nespecifikovaná strana); Jiná
en: Hand guard set configuration: Left only; Pair (left & right); Right only; Single (unspecified side); Other
vi: Cấu hình bộ ốp bảo vệ tay: Chỉ bên trái; Cặp (trái & phải); Chỉ bên phải; Đơn (không chỉ định bên); Khác
pt-PT: Configuração do conjunto de proteções para as mãos: Apenas esquerdo; Par (esquerdo e direito); Apenas direito; Individual (lado não especificado); Outro
ro-RO: Configurația setului de apărători pentru mâini: Doar stânga; Pereche (stânga și dreapta); Doar dreapta; Individual (partea nespecificată); Altele
nb: Konfigurasjon for håndvern-sett: Kun venstre; Par (venstre og høyre); Kun høyre; Enkel (uspesifisert side); Annet
es: Configuración del conjunto del protector de manos: Solo izquierdo; Par (izquierdo y derecho); Solo derecho; Individual (lado no especificado); Otra
el: Διαμόρφωση σετ προστατευτικού χειρός: Μόνο αριστερό; Ζεύγος (αριστερό & δεξί); Μόνο δεξί; Μονό (μη καθορισμένη πλευρά); Άλλο
lt-LT: Rankų apsaugos rinkinio konfigūracija: Tik kairė; Pora (kairė ir dešinė); Tik dešinė; Viena (nenurodyta pusė); Kita
ko: 핸드 가드 세트 구성: 왼쪽만; 페어(좌/우); 오른쪽만; 싱글(방향 미지정); 기타
fr: Configuration du kit de protège-mains: Gauche uniquement; Paire (gauche et droite); Droite uniquement; Simple (côté non spécifié); Autre
hu: Kézvédő készlet konfigurációja: Csak bal; Pár (bal és jobb); Csak jobb; Egy darab (nem meghatározott oldal); Egyéb
pl: Konfiguracja zestawu osłon dłoni: Tylko lewa; Para (lewa i prawa); Tylko prawa; Pojedyncza (nieokreślona strona); Inne
pt-BR: Configuração do conjunto de protetores de mão: Apenas esquerdo; Par (esquerdo e direito); Apenas direito; Único (lado não especificado); Outra